【裁判字號】    98,訴,975
【裁判日期】    991019
【裁判案由】    違反毒品危害防制條例
【裁判全文】
臺灣雲林地方法院刑事判決               98年度訴字第975號
公  訴  人  臺灣雲林地方法院檢察署檢察官
被      告  石宗富
選任辯護人  曾彥錚律師
上列被告因違反毒品危害防制條例案件，經檢察官提起公訴（98
年度偵字第2020號、第4542號），本院判決如下：
    主    文
石宗富持有第一級毒品，處有期徒刑壹年陸月。扣案第一級毒品
海洛因柒包（編號九至編號十四共陸包，驗餘淨重拾陸點零公
克、純質淨重陸點伍貳公克；編號第十五號壹包驗餘淨重零點零
壹公克，含包裝袋柒個）、第二級毒品甲基安非他命捌包（編號
一至編號八，驗餘淨重拾柒點零玖公克、驗餘純質淨重拾捌點
玖捌公克，含包裝袋捌個），均沒收銷燬；扣案之電子磅秤壹個
，沒收。
    犯罪事實
一、石宗富明知海洛因、甲基安非他命分別係毒品危害防制條例
    第2 條第2 項第1 款、第2 款所規定之第一、二級毒品，不
    得非法持有，竟基於持有第一、二級毒品之犯意，於民國98
    年2 月6 日某時，向不知名之人購買第一級毒品海洛因7 包
    （送驗原編號9 至編號15，其中6 包即編號9 至編號14驗餘
    淨重16.03 公克、純質淨重6.52公克，其中1 包即編號15驗
    餘淨重0.01公克）、第二級毒品甲基安非他命8 包（送驗編
    號1 至編號8 ，驗餘淨重37.09 公克、驗餘純質淨重18.98
    公克），嗣於98年2 月6 日晚上8 時30分許，為警持搜索票
    至被告南投縣竹山鎮枋坪巷2 之35弄16號2 樓之2 居處搜索
    而查獲，扣得電子磅秤1 臺及上開海洛因7 包、甲基安非他
    命8 包，並送法務部調查局檢驗，結果確含有毒品海洛因、
    甲基安非他命成分，而悉上情。
二、案經臺南市警察局第一分局報告臺灣南投地方法院檢察署呈
    請臺灣高等法院檢察署檢察長令轉臺灣雲林地方法院檢察署
    檢察官偵查起訴。
    理    由
壹、證據能力部分：
一、按被告以外之人於審判外之陳述，雖不符前4 條之規定，而
    經當事人於審判程序同意作為證據，法院審酌該言詞陳述或
    書面陳述作成時之情況，認為適當者，亦得為證據，刑事訴
    訟法第159 條之5 第1 項定有明文。其立法意旨在於傳聞證
    據未經當事人之反對詰問予以核實，原則上先予排除。惟若
    當事人已放棄反對詰問權，於審判程序中表明同意該等傳聞
    證據可作為證據，基於尊重當事人對傳聞證據之處分權，及
    證據資料愈豐富，愈有助於真實發見之理念，且強化言詞辯
    論主義，使訴訟程序得以順暢進行，上開傳聞證據亦均具有
    證據能力。查本判決除下列所引之臺南市警察局第一分局扣
    押筆錄、臺南市警察局第一分局扣押物品目錄表及扣押物品
    清單等書證，並無符合同法第159 條之1 至之4 等前4 條之
    情形，檢察官、被告及其辯護人於本院準備程序、審理時已
    表示同意該等傳聞證據有證據能力，且未就卷內其他證據資
    料之證據能力有所爭執，迄本院言詞辯論終結前，均未主張
    有刑事訴訟法第159 條第1 項不得為證據之情形，是應認已
    同意卷內證據均得作為證據，經本院審酌上開傳聞證據作成
    時，較無人情施壓或干擾，亦無不當取證之情形，認為以之
    作為本案之證據亦屬適當，是上揭傳聞證據均具有證據能力
    。
二、按法院或檢察官得囑託醫院、學校或其他相當之機關、團體
    為鑑定，或審查他人之鑑定，並準用第203 條至第206 條之
    1 之規定（不包括第202 條囑託個人鑑定時應命鑑定人於鑑
    定前具結之規定），而鑑定之經過及其結果，應命鑑定人以
    言詞或書面報告，刑事訴訟法第208 條第1 項前段及第206
    條第1 項分別定有明文。另現行刑事訴訟法關於鑑定之規定
    ，除選任自然人充當鑑定人外，另設有囑託機關鑑定制度。
    依刑事訴訟法第198 條、第208 之規定，不論鑑定人或鑑定
    機關、團體，固均應由法院、審判長、受命法官或檢察官視
    具體個案之需要而為選任、囑託，並依同法第206 條之規定
    ，提出言詞或書面報告，始符合同法第159 條第1 項所定得
    作為證據之「法律有規定」之情形，否則所為之鑑定，仍屬
    傳聞證據。然於司法警察機關調查中之案件，為因應實務上
    ，或因量大、或有急迫之現實需求，併例行性當然有鑑定之
    必要者，例如毒品之種類與成分、尿液之毒品反應，或者槍
    、彈有無殺傷力等鑑定，基於檢察一體原則，得由該管檢察
    長對於轄區內之案件，以事前概括選任鑑定人或囑託鑑定機
    關、團體之方式，俾便轄區內之司法警察官、司法警察對於
    調查中之此類案件，得即時送請先前已選任之鑑定人或囑託
    之鑑定機關、團體實施鑑定，以求時效。此種由檢察機關概
    括選任鑑定人或概括囑託鑑定機關、團體，再轉知司法警察
    官、司法警察於調查犯罪時參考辦理之作為，法無明文禁止
    ，係為因應現行刑事訴訟法增訂傳聞法則及其例外規定之實
    務運作而為。此種由司法警察官、司法警察依檢察官所概括
    選任之鑑定人或囑託鑑定機關、團體所為之鑑定結果，與檢
    察官選任或囑託為鑑定者，性質上並無差異，同具有證據能
    力。本案卷附之法務部調查局濫用藥物實驗室及行政院衛生
    署草屯療養院所出具扣案毒品之鑑定書，依據刑事訴訟法第
    159 條之立法理由、同法第206 條及第208 條規定，復審酌
    毒品鑑定報告均係由專業機關人員本於其專業知識及儀器所
    作成，自均具有證據能力，合先敘明。
貳、有罪部分：
一、訊據被告石宗富就前揭犯罪事實，於本院審理時坦承不諱，
    並有臺南市警察局第一分局扣押筆錄、扣押物品目錄表、現
    場照片4 張在卷可佐；又為警查獲本案時，當場扣得被告所
    持有之粉塊狀物品6 包、粉末狀物品2 包及透明結晶物7 包
    ，經分別送法務部調查局（送驗編號9 至編號14即粉塊狀物
    品6 包、送驗編號15粉末狀物品1 包）、行政院衛生署草屯
    療養院（送驗編號1 至編號8 即透明結晶物8 包）鑑定，前
    者（粉塊狀物品6 包、粉末狀物品1 包）含第一級毒品海洛
    因成分，其中6 包驗餘淨重16.03 公克、純質淨重6.52公克
    ，其中1 包驗餘淨重0.01公克；後者（透明結晶物8 包）則
    含第二級毒品甲基安非他命成分，驗餘淨重37.09 公克、驗
    餘純質淨重18.98 公克等情，有法務部調查局98年3 月6 日
    調科壹字第09823007990 號、99年6 月4 日調科壹字第0990
    0253690 號、99年7 月26日調科壹字第09900337680 號濫用
    藥物實驗室鑑定書，以及98年3 月19日草療鑑字第09803001
    94號行政院衛生署草屯療養院鑑定書各1 紙（見98年度偵字
    第2020號卷，下稱偵卷，第55頁至第57頁、本院卷(一)第150
    頁及本院卷(二)第48頁在卷可稽，堪認扣案之粉塊狀物品6 包
    、粉末狀物品1 包均屬於第一級毒品海洛因，又扣案之透明
    結晶物8 包則屬第二級毒品甲基安非他命無訛。此外，復有
    扣案被告用以秤所持有毒品重量之電子磅秤1 臺可資佐證，
    足徵被告之自白與事實相符，被告上開犯行洵堪認定，本件
    事證明確，應依法論罪科刑。
二、被告行為後，毒品危害防制條例部分條文業於98年5 月20日
    修正公布，並於98年11月20日施行。按行為後法律有變更者
    ，適用行為時之法律，但行為後之法律有利於行為人者，適
    用最有利於行為人之法律，刑法第2 條第1 項定有明文。又
    依最高法院95年第8 次刑庭會議決議所示關於新舊法比較之
    原則，除法定刑罰本身外，亦應就與罪刑有關其他法定加減
    原因等一切情形，綜其全部罪刑之結果而為比較。查毒品危
    害防制條例第11條第1 、2 項固未經修正，惟毒品危害防制
    條例第11條第3 、4 項已分別修正為：「持有第一級毒品純
    質淨重10公克以上者，處1 年以上7 年以下有期徒刑，得併
    科新臺幣100 萬元以下罰金；持有第二級毒品純質淨重20公
    克以上者，處6 月以上5 年以下有期徒刑，得併科新臺幣70
    萬元以下罰金」，經與修正前規定「持有毒品達一定數量者
    加重其刑至2 分之1 ，其標準由行政院定之」，而行政院依
    據該規定於93年1 月7 日公告施行之「轉讓持有毒品加重其
    刑之數量標準」第2 條第1 項第1 、2 款規定：「轉讓、持
    有毒品達一定數量者，加重其刑至2 分之1 ，其標準如下：
    一、第一級毒品：淨重5 公克以上；二、第二級毒品：淨重
    10公克以上。」本案查獲被告持有第一級毒品海洛因、第二
    級毒品甲基安非他命之數量經鑑驗結果，未達修正後毒品危
    害防制條例加重其刑之數量，然已達修正前毒品危害防制條
    例加重其刑之數量，經相比較結果，自以行為後即修正後之
    規定有利於被告，應適用修正後毒品危害防制條例第11條第
    1 、2 項之規定。
三、核被告所為，係犯毒品危害防制條例第11條第1 項之持有第
    一級毒品罪及第11條第2 項之持有第二級毒品罪。被告以一
    行為同時持有第一、二級毒品，為想像競合犯，應依刑法第
    55條規定，從重論以持有第一級毒品罪。至檢察官起訴認被
    告上開所為，係涉犯毒品危害防制條例第4 條第1 項之販賣
    第一級毒品罪及同條第2 項之販賣第二級毒品罪，容有未恰
    ，惟販賣第一、二級毒品與持有第一、二級毒品罪間，具高
    低度之吸收之實質上一罪關係，就起訴販賣第一、二級毒品
    部分論以持有毒品之罪，僅係犯罪事實之一部減縮，尚無變
    更起訴法條之問題，有最高法院80年度臺上字第2703號判決
    意旨可資參照，附此敘明。爰審酌被告有違反毒品危害防制
    條例、槍砲彈藥刀械管制條例、偽造文書、恐嚇等前科，本
    案雖未構成累犯，然被告素行非佳，有臺灣高等法院被告前
    案紀錄表1 份附卷可考，暨其持有毒品之目的、數量，對於
    持有扣案毒品等情坦承之犯後態度，生活狀況、智識程度等
    一切情狀，量處如主文所示之刑，以示懲儆。
、不另為無罪之諭知：
一、公訴意旨略以：被告石宗富綽號「阿奇」、「阿賢」，明知
    海洛因、甲基安非他命分別係毒品危害防制條例第2 條第2
    項第1 、2 款所規定之第一、二級毒品，不得持有、販賣，
    竟基於販賣第一、二級毒品營利之犯意，持用門號00000000
    00、0000000000號行動電話為連絡工具，於附表所示之時、
    地及方式，將甲基安非他命販賣予楊景森2 次，將海洛因販
    賣予黃豐道1 次。為警持搜索票至被告南投縣竹山鎮枋坪巷
    2 之35弄16號2 樓之2 居處搜索而查獲，並扣得甲基安非他
    命8 包（含袋重計40.65 公克）、海洛因7 包（含袋重計
    17.65 公克）、玻璃球吸食器1 個、電子磅秤1 臺、行動電
    話4 支、SIM 卡15張等物，因認被告涉犯毒品危害防制條例
    第4 條第1 項之販賣第一級毒品罪及同條第2 項之販賣第二
    級毒品罪等語。
二、按犯罪事實應依證據認定之，無證據不得認定犯罪事實，刑
    事訴訟法第154 條第2 項定有明文。其次，認定不利於被告
    之證據須依積極證據，苟積極證據不足為不利於被告事實之
    認定，即應為有利被告之認定，更不必有何有利之證據；被
    告否認犯罪所持之辯解，縱屬不能成立，仍非有積極證據足
    以證明其犯罪行為，不能遽為有罪之認定；且認定犯罪事實
    所憑之證據，雖不以直接證據為限，間接證據亦包括在內，
    然而無論直接或間接證據，其為訴訟上之證明，須於通常一
    般之人均不致有所懷疑，而得確信其為真實之程度者，始得
    據為有罪之認定。有最高法院30年上字第816 號、30年上字
    第1831號、76年臺上字第4986號著有判例可資參照。又按施
    用毒品者所稱其向某人買受毒品之指證，不得作為有罪判決
    之唯一證據，仍須調查其他必要之證據，以察其是否與事實
    相符。良以毒品買受者之指證，其憑信性於通常一般人已有
    所懷疑，尚難確信其為真實。況依毒品危害防制條例第17條
    規定，供出毒品來源而破獲者，復得減輕其刑，則其指證之
    真實性猶有疑慮，是施用毒品者之指證，其真實性有待其他
    必要證據加以補強。所謂必要之補強證據，固不以證明販賣
    毒品犯罪構成要件之全部事實為必要，但以與施用者之指證
    具有相當之關聯性為前提，其經與施用者之指證綜合判斷，
    已達於通常一般人均不致有所懷疑，而得確信施用者之指證
    為真實者，始得為有罪之認定，此為無罪推定原則之必然推
    演，有最高法院96年度臺上字第351 號、98年度臺上字第34
    27號判決可資參照。
三、公訴人認被告涉有如附表所示販賣第一、二級毒品海洛因、
    甲基安非他命犯行，無非係以：(一)證人楊景森、黃豐道之證
    詞，證人楊景森持用之行動電話門號0000000000號與行動電
    話門號0000000000號持用者，證人黃豐道持用之行動電話門
    號0000000000號與行動電話門號0000000000號持用者之通聯
    紀錄，基地臺位置相符；(二)本案被告為警查獲經採尿送驗，
    結果呈陰性反應，被告並無施用習慣；(三)被告遭查獲毒品數
    量多，逾越一般人之用量；(四)扣案之海洛因8 包（編號8 至
    編號15）、甲基安非他命7 包（編號1 至編號7 ）、玻璃球
    吸食器1 個、電子磅秤1 臺、行動電話4 支及SIM 卡15張；
    (五)扣案之記事本上所載之電話資料作為論據。訊據被告固坦
    承認識證人楊景森、黃豐道，並將其等使用之行動電話門號
    紀錄在記事本內，惟堅詞否認有何販賣第一、二級毒品之犯
    行，並辯稱：沒有使用過行動電話門號00000000000 號及00
    00000000號，伊擔任維修手機工作，記事本（英國保誠人壽
    2009）第1 頁封面背面所載之行動電話號碼，是客戶手機資
    料等語。經查：
  (一)就附表編號1 、編號2 部分：
  1.證人楊景森於偵查中具結證稱：有於附表編號1 、編號2 所
    示之地點，向綽號「阿奇」之被告購買甲基安非他命2 次，
    其中1 次是在1 月11日晚上6 時許在麥當勞口交易，由被告
    拿給伊，另1 次交易日期不記得，時間是晚上10時許在竹山
    高中門口交易，被告請1 位不知名之男子拿給伊，伊是先打
    電話跟被告說數量，到約定地點再打給被告；每次向被告購
    買1 、2 千元不等，說要還錢給被告，被告就知道意思，不
    會說要拿多少錢給被告，是見面才談交易內容等語（見偵卷
    第109 頁至第110 頁），就是否在電話中與被告談及購買數
    量乙情，前後所述並非一致，且於本院審理時先具結證稱：
    伊的綽號是鹽酸，沒有向被告買過毒品，只有請被告幫伊向
    朋友拿，因為被告說可幫忙調貨，會交付金錢給被告，再由
    被告交由友人；都是先以其行動電話與被告持用之行動電話
    門號0000000000號聯絡，再過去被告那裡，有時被告有接，
    有時沒接，若沒接伊會再打，不會在電話中說要買多少毒品
    ，見面才談調多少貨等事宜，伊會在路邊等被告約一、二十
    分；買與調不同，買是直接向被告拿，調是被告再去跟朋友
    拿等語，後改證稱：在麥當勞那次是跟被告調貨，在竹山高
    中那次是跟被告拿等語，嗣又改稱：有1 次向被告購買，電
    話中只是約被告在麥當勞，見面才說要買甲基安非他命，另
    1 次叫被告幫忙調等語（見本院99年5 月11日審理筆錄），
    可知其證詞就交易細節等情，前後有不一之情，其證詞是否
    真實已屬可疑。
  2.況且，行動電話門號0000000000號申辦人洪年順到庭具結證
    述：上開行動電話門號係伊辦好後由朋友洪彩雲使用，並由
    洪彩雲繳納帳單，洪彩雲曾說過行動電話會將拿給朋友使用
    ，不認識被告及楊景森，現在已經找不到洪彩雲等語（見本
    院99年5 月11日審理筆錄），無法以此證明行動電話門號00
    00000000號確於附表編號1 、編號2 所示之時間供被告使用
    。
  3.又就證人楊景森持用之行動電話門號0000000000與行動電話
    門號通聯紀錄觀之，於附表編號1 、編號2 所示之通話時間
    分別為98年1 月9 日晚上8 時3 分25秒、同日晚上8 時3 分
    26秒以及98年1 月11日下午5 時10分3 秒、同日下午5 時10
    分3 秒，然通話秒數均為零，有上開2 行動電話門號之通聯
    紀錄在卷可稽（見警卷第34至第36頁），衡情，若行動電話
    門號之持用者間，有實際上接通電話後進行通話，通聯紀錄
    上應會顯示通話秒數，是若確如證人楊景森所述，其有以行
    動電話與被告聯絡交易細節，通聯記錄上應非顯示通話秒數
    為零，且因通話內容並無通訊監察譯文可佐，無法作為補強
    證據擔保證人楊景森上開證詞之真實性。
  4.另被告所有之上開扣案之記事本3 本，其中英國保誠人壽20
    09之記事本第1 頁封面背面，有記載6 組行動電話門號，有
    1 組行動電話門號為0000000000號，另其中封面有日文字及
    紅色心型圖案之記事本，內頁亦有「研酸0000000000」字樣
    ，雖令人質疑，惟僅能證明被告知悉上開2 行動電話門號，
    無從證明上開2 行動電話門號有無通話，其內容是否聯絡如
    附表編號1 、編號2 所示之毒品交易內容等情，是尚不足補
    強證人楊景森前揭證詞達於通常一般人已無所懷疑，而確信
    其為真實之程度。
  (二)就附表編號3部分：
  1.證人黃豐道雖於偵查中證稱：不確定有無使用行動電話門號
    0000000000號，伊向自稱「阿賢」之被告買毒品，會先打電
    話找被告，伊自稱「小刀」，問被告約在哪，到時候再打電
    話給被告，被告有好幾支電話，見面才說要買多少海洛因，
    有時買1 千元，有時買2 千元，伊在竹山鎮唯一1 家麥當勞
    曾向被告購買2 到3 次，交易時間早晚不一定，被告曾透過
    1 名女子拿毒品給伊；被告有很多支電話，聽說被查獲就將
    記載被告電話之紙張撕掉，是配合檢方到庭，希望刑度上從
    輕等語（見偵卷第116 頁至第117 頁），惟於本院審理時具
    結證稱：是打牌而認識綽號「石頭」之被告，未曾以附表編
    號3 所示之行動電話門號向被告買過毒品，警詢時因警察要
    伊配合，不然不要以為伊住在集集，渠等就沒有辦法，且在
    偵訊中伊毒癮犯了，想要早點做完筆錄回去，才會講有向被
    告購買毒品；在警詢時說海洛因是被告拿給伊的，偵查中改
    說是被告叫1 名女子拿給伊，是因為想早點回去，隨便講一
    講等語（見本院99年5 月11日審理筆錄），經告以可能因虛
    偽陳述而涉犯偽證罪，證人黃豐道當無甘冒受偽證罪處罰之
    風險，仍堅詞其於本院審理時之證言，其於偵查中所述是否
    為真，已有可疑，且證人黃豐道於偵查中並未明確指陳係於
    附表編號3 所示之時、地及方式向被告購買海洛因，又證人
    黃豐道翻異前詞，其於偵查中之證詞應屬有疑。
  2.況且，行動電話門號0000000000號申辦人張紘誠到庭具結證
    述：上開行動電話門號曾借給堂兄弟張錫嘉使用，借用時間
    大約二、三十分，最長不用超過1 小時，不認識被告及黃豐
    道等語（見本院99年5 月11日審理筆錄），無法以此證明行
    動電話門號0000000000號有於附表編號3 所示之時間供被告
    使用。
  3.又就證人黃豐道持用之行動電話門號0000000000號與行動電
    話門號0000000000號通聯紀錄觀之，於附表編號3 所示之通
    話次數為2 次，通話秒數均為零，有上開2 行動電話門號之
    通聯紀錄表在卷可稽（見警卷第34至第36頁），衡情，若行
    動電話門號之持用者間，有實際上接通電話後進行通話，通
    聯紀錄上應會顯示通話秒數，已如前述，若證人黃豐道與被
    告有以行動電話聯絡交易細節，通聯記錄上應非顯示通話秒
    數為零，且其內容並無通訊監察譯文可佐，無法作為補強證
    據擔保證人黃豐道上開證詞之真實性。
  4.另被告所有之上開扣案之記事本3 本，其中英國保誠人壽20
    09之記事本第1 頁封面背面，有記載6 組行動電話門號，有
    1 組行動電話門號為00000000000 號，旁並記載亞太2 字，
    內頁亦有「集集小刀0000000000、0000000000」等字樣，另
    其中封面有日文字及紅色心型圖案之記事本，內頁有「阿賢
    」字樣並註記「0000000000」，雖令人質疑，惟僅憑此記載
    ，尚不足補強證人黃豐道前揭證詞達於通常一般人已無所懷
    疑，而確信其為真實之程度。
 (三)末被告為警查獲後，經採尿送驗，雖係呈陰性反應，而所扣
   得之甲基安非他命、海洛因包數，較一般施用毒品者為多，
   然一併查獲玻璃球吸食器1 個，且查獲之時間為98年2 月6
   日，距離起訴意旨所指如附表編號1 、編號2 所示被告販賣
   甲基安非他命予證人楊景森之時間，以及如附表編號3 所示
   被告販賣海洛因予證人黃豐道之時間，均已間隔2 星期以上
   。是認與前揭證人楊景森、黃豐道之證詞並無相當之關聯性
   ，尚不足使上開犯罪事實獲得確信。
 (四)綜上，本案尚缺乏補強證據憑為犯罪事實之認定，揆諸前揭
   判決要旨，尚不能使本院產生無合理懷疑之確信心證，認定
   被告有附表所示之販賣第一、二級毒品之犯行，惟此部分與
   前開起訴論罪部分，具有實質上一罪關係，已如前述，爰不
   另為無罪之諭知。
四、至公訴意旨另主張，被告前揭法務部調查局濫用藥物實驗室
    鑑定書所示之海洛因8 包，其中1 包即送驗編號16，係另於
    98年1 月23日遺留在歐悅精品汽車旅館，經服務人員葉春霞
    報警而查獲，為被告供上開販賣毒品犯罪所用之物等語，經
    查：證人陳欣鈴於警詢指稱係「黃仁福」所有，該「黃仁福
    」可能是假名字，因該人有很多假證件，又其持有甲基安非
    他命、槍彈，願意待警方至「黃仁福」位於南投縣竹山鎮坊
    坪巷甲天下大樓及南投縣民間鄉2 住處等語（見98年2 月3
    日警詢筆錄）；另經查閱證人陳欣鈴於警詢時所留之年籍資
    料（姓名、身分證字號），與戶役政系統查詢比對之結果並
    無相符之資料，其於警詢所述實屬有疑，而公訴人尚未提出
    其他積極證據足認證人陳欣鈴所指之「黃仁福」之人即被告
    ，難以遽認此查獲之海洛因（編號16）1 包為被告所有，是
    被告此部分持有之犯行不能證明，而依就起訴書所載之犯罪
    事實，此部分應與前開起訴論罪部分，為同一之持有關係，
    具有實質上一罪關係，亦不另為無罪之諭知，附此敘明。
肆、沒收部分：
一、扣案之第一級毒品海洛因7 包（其中6 包即編號9 至編號14
    ，驗餘淨重16.03 公克、純質淨重6.52公克，其中1 包編號
    15，驗餘淨重37.09 公克、驗餘純質淨重18.98 公克）以及
    扣案之二級毒品甲基安非他命8 包（驗餘淨重37.09 公克、
    驗餘純質淨重18.98 公克），分別係第一、二級毒品，應依
    毒品危害防制條例第18條第1 項前段規定沒收銷燬之。又扣
    案之上開海洛因包裝袋7 個及甲基安非他命包裝袋8 個，因
    現今採用之鑑驗方式，包裝袋仍會殘留微量毒品而無法將之
    完全析離，此為法院審理毒品案件時所已知，則上開扣案之
    包裝袋既無法與上開毒品完全析離，自應包含於上開毒品，
    均應依毒品危害防制條例第18條第1 項前段規定沒收銷燬之
    。另因送鑑用罊之毒品，已不存在，自無從沒收之，附此敘
    明。
二、扣案之電子磅秤1 臺，係被告所有，用以秤上開購得之第一
    、二級毒品之重量，辨別有無遭出賣人偷斤減兩，業據被告
    自陳在案，自屬供本案被告犯持有第一、二級毒品罪所用之
    物，爰依刑法第38條第1 項第2 款規定，併予宣告沒收。
三、至扣案之行動電話4 支、SIM 卡15張，並未有證據證明被告
    所有且與被告本案犯行有何關係，爰不予宣告沒收。又扣案
    之記事本3 本及玻璃球吸食器1 個，雖為被告所有，惟無積
    極證據證明與被告本案犯行有關，爰不予宣告沒收，併此敘
    明。
據上論斷，應依刑事訴訟法第299條第1項前段，毒品危害防制條
例第11條第1 項、第2 項、第18條第1 項，刑法第2 條第1 項後
段、第11條前段、第55條、第38條第1 項第2 款，判決如主文。
本案經檢察官莊珂惠到庭執行職務
中    華    民    國    99    年    10    月    19    日
                  刑事第三庭  審判長法  官  林輝煌
                                    法  官  蕭雅毓
                                    法  官  陳雅琪
以上正本證明與原本無異。
如不服本判決應於收受判決後10日內向本院提出上訴書狀，並應
敘述具體理由；其未敘述上訴理由者，應於上訴期間屆滿後20日
內向本院補提理由書（均須按他造當事人之人數附繕本）。「切
勿逕送上級法院」。
                                    書記官  顏錦清
中    華    民    國    99    年    10    月    19    日
附錄法條：毒品危害防制條例第11條
持有第一級毒品者，處 3 年以下有期徒刑、拘役或新臺幣 5 萬
元以下罰金。
持有第二級毒品者，處 2 年以下有期徒刑、拘役或新臺幣 3 萬
元以下罰金。
持有第一級毒品純質淨重十公克以上者，處 1 年以上 7 年以下
有期徒刑，得併科新臺幣 1 百萬元以下罰金。
持有第二級毒品純質淨重二十公克以上者，處 6 月以上 5 年以
下有期徒刑，得併科新臺幣 70 萬元以下罰金。
持有第三級毒品純質淨重二十公克以上者，處 3 年以下有期徒
刑，得併科新臺幣 30 萬元以下罰金。
持有第四級毒品純質淨重二十公克以上者，處 1 年以下有期徒
刑，得併科新臺幣 10 萬元以下罰金。
持有專供製造或施用第一級、第二級毒品之器具者，處 1 年以
下有期徒刑、拘役或新臺幣 1 萬元以下罰金。
附表：
 ┌──┬────┬───────┬───┬─────┬───────┐
 │編號│ 時  間 │   地    點   │販毒對│ 聯絡電話 │毒品價錢（新台│
 │    │        │              │象    │          │幣）、數量    │
 ├──┼────┼───────┼───┼─────┼───────┤
 │ 1  │98年1月9│南投縣竹山鎮大│楊景森│石宗富持用│以1,000元之價 │
 │    │日下午10│明路竹山高中門│      │0000000000│格購買第二級毒│
 │    │時許    │口（同日下午8 │      │電話與楊景│品甲基安非他命│
 │    │        │時3分25秒之通 │      │森所持用之│1包。         │
 │    │        │聯紀錄）      │      │0000000000│              │
 │    │        │              │      │電話      │              │
 ├──┼────┼───────┼───┼─────┼───────┤
 │ 2  │98年1月 │南投縣竹山鎮大│楊景森│石宗富持用│以1,000元之價 │
 │    │11日下午│明路上麥當勞（│      │0000000000│格購買第二級毒│
 │    │6時許   │同日下午5時10 │      │電話與楊景│品甲基安非他命│
 │    │        │分3秒之通聯紀 │      │森所持用之│1包。         │
 │    │        │錄）          │      │0000000000│              │
 │    │        │              │      │電話      │              │
 ├──┼────┼───────┼───┼─────┼───────┤
 │ 3  │98年1月 │南投縣竹山鎮○○○○道│石宗富持用│以1,000元之價 │
 │    │22日下午│明路上麥當勞（│      │0000000000│格購買第一級毒│
 │    │5時28分 │同日下午5時28 │      │電話與黃豐│品海洛因1小包 │
 │    │18秒許  │分18秒之通聯紀│      │道所持用之│。            │
 │    │        │錄）          │      │0000000000│              │
 │    │        │              │      │電話      │              │
 └──┴────┴───────┴───┴─────┴───────┘

司法院資訊處製作；財團法人民間司法改革基金會備份。
